# 权益法下取得投资前实现的利润分配，如何处理？

提问人：TiramisuZhang 时间：2016-10-21 23:13:57
请教陈版，公司于去年 11 月对外投资，持有被投资单位20%股权，并且派驻董事，具有重大影响。股权转让协议中约定公司享有去年整年的利润分配权。今年被投资单位分配了去年的利润。 查询了准则及解释相关规定，明确提到了成本法下收到的利润分配无论投资前还是投资后实现的，都计入投资收益。但是并未对权益法下取得投资前被投资单位实现的利润分配明确如何处理？盼回复！

回答人：chenyiwei
权益法下，投资收益只能依据去年 11 ～ 12 月投资后被投资方的净利润按比例计算；分得的股利全部冲减长期股权投资的账面价值（超出损益调整的部分，冲减投资成本）。

提问人：khyzb 时间：2018-02-02 20:14:29
陈版，理论上您的回复没问题，但客户认为在准则中找不到依据？

回答人：chenyiwei
长期股权投资准则中关于权益法核算的内容已经很清楚了。

提问人：khyzb 时间：2018-02-03 13:10:25
陈版，我的例子没讲清楚， 2017 年 1 月，A公司支付 100 万元收购了自然人B持有的C公司100%股权（C公司实收资本 20 ，未分配利润80 ）， 2017 年 3 月完成收购，收购完成后C公司向A公司分配利润 70 万元（均为收购前实现的利润），那么A公司单体层面长期股权投资－C公司的账面成本是 100 万元？还是100-70＝ 30 万元？ 根据目前的长投准则，长投成本仍为 100 万元。如果 2017 年 3 月至 2018 年3 月C公司实现的净利润为 0 ， 2018 年 4 月A公司将C公司的100%股权按净资产 30 万元卖掉，C公司确认投资损失 70 万元。从税法的角度上说，A公司多了 70 万元可税前扣除的亏损。（A公司所得税税率25%，B自然人股权转让税率20%）

回答人：chenyiwei
100 万，收购后确认投资收益 70 万，后续进行减值测试。